臺灣高雄地方法院民事裁定　　　　　　　 96年度訴字第381號
原　　　告　辛○○
訴訟代理人　庚○○
複代理人　　己○○
被　　　告　中國信託商業銀行股份有限公司永吉分行
法定代理人　丑○○
被　　　告　中國信託商業銀行股份有限公司信用卡風險作業部
　　　　　　　　　　　　至8樓.
　　　　　　　　　　　　2樓
法定代理人　未○○
共　　　同
訴訟代理人　戊○○
被　　　告　英商渣打銀行股份有限公司台北分公司
　　　　　　　　　　　　、7、.
　　　　　　　　　　　　、7、.
法定代理人　辰○○
訴訟代理人　乙○○
被　　　告　日盛商業銀行股份有限公司信用卡部
　　　　　　　　　　　　及地下.
法定代理人　寅○○
訴訟代理人　丙○○
　　　　　　甲○○
被　　　告　友邦國際信用卡股份有限公司
法定代理人　午○○
訴訟代理人　子○○
被　　　告　台灣新光商業銀行股份有限公司
　　　　　　　　　　　　27、.
法定代理人　癸○○
訴訟代理人　卯○○
被　　　告　遠東商業銀行股份有限公司信用卡部
　　　　　　　　　　　　、20.
法定代理人　壬○○
訴訟代理人　巳○○
　　　　　　　　　　　　號
被　　　告　安信信用卡股份有限公司
法定代理人　丁○○
上列當事人間請求確認債權不存在事件，本院裁定如下：
    主      文
本件被告中國信託商業銀行股份有限公司永吉分行、中國信託商
業銀行股份有限公司信用卡風險作業部、英商渣打銀行股份有限
公司台北分公司、日盛商業銀行股份有限公司信用卡部、台灣新
光商業銀行股份有限公司、遠東商業銀行股份有限公司信用卡部
、安信信用卡股份有限公司部分移送臺灣臺北地方法院。
本件被告友邦國際信用卡股份有限公司部分移送臺灣士林地方法
院。
    理      由
一、按「共同訴訟之被告數人，其住所不在一法院管轄區域內者
    ，各該住所在地之法院俱有管轄權。但依第四條至前條規定
    有共同管轄法院者，由該法院管轄」、「二人以上於下列各
    款情形，得為共同訴訟人，一同起訴或一同被訴：一　為訴
    訟標的之權利或義務，為其所共同者。二　為訴訟標的之權
    利或義務，本於同一之事實上及法律上原因者。三　為訴訟
    標的之權利或義務，係同種類，而本於事實上及法律上同種
    類之原因者。但以被告之住所在同一法院管轄區域內，或有
    第四條至第十九條所定之共同管轄法院者為限」，民事訴訟
    法第20條、民事訴訟法第53條分別定有明文。是於民事訴訟
    法第53條第3 款之情形，自應以各被告之住所在同一法院或
    有第4 條至第19條之情形者，始得為共同訴訟人，並得以民
    事訴訟法第20條定其管轄法院。若各被告之住所不在同一法
    院管轄區域或無民事訴訟法第4 條至第19條所定之共同管轄
    法院時，本不得提起共同訴訟，自無從依民事訴訟法第20條
    定其管轄權之理。次按訴訟之全部或一部，法院認為無管轄
    權者，依原告聲請或依職權以裁定移送其管轄法院，民事訴
    訟法第28條第1 項定有明文。
二、本件被告中國信託商業銀行股份有限公司永吉分行、中國信
    託商業銀行股份有限公司信用卡風險作業部、英商渣打銀行
    股份有限公司台北分公司、日盛商業銀行股份有限公司信用
    卡部、台灣新光商業銀行股份有限公司、遠東商業銀行股份
    有限公司信用卡部、安信信用卡股份有限公司之住所地均在
    台北市，依民事訴訟第1 條第1 項之規定，應由臺灣臺北地
    方法院管轄。本件被告友邦國際信用卡股份有限公司之住所
    地在台北市士林區，依民事訴訟第1 條第1 項之規定，應由
    臺灣士林地方法院管轄。雖原告援引民事訴訟法第20條之規
    定，認本院就本件有管轄權。惟本件上開被告並未於本院管
    轄區域內有住所，且無民事訴訟法第4 條至19條之情形，揆
    諸前揭說明，自無從依民事訴訟法第20條之規定由本院管轄
    。又本件原告係以造冒名申辦信用卡為由，起訴請求確認債
    權公司不存在，是本件並非因契約涉訟，而有約定債務履行
    地之情形，亦無由本院管轄之理。玆原告向無管轄權之本院
    起訴，顯係違誤，且經各該被告為管轄權之抗辯，爰依職權
    將本件移送於各該管轄法院。
四、依民事訴訟法第28條第1項，裁定如主文。
中　　華　　民　　國　　96　　年　　7 　　月　　12　　日
                  民事第七庭  審判長法　官　林玉心
                                    法  官  柯盛益
                                    法  官  林勇如
正本係照原本作成。
如對本裁定抗告須於裁定送達後10日內向本院提出抗告狀，並繳
納裁判費新台幣1,000元。
中　　華　　民　　國　　96　　年　　7 　　月　　12　　日
                                    書記官　吳韻芳
